福建金門地方法院交通事件裁定　　　　　 96年度交聲字第9號
原處分機關　金門縣公路監理所
異　議　人　乙○○
上列異議人因違反道路交通管理處罰條例案件，對於金門縣公路
監理所民國96年6月8日金監裁字第裁36-T00000000號裁決處分聲
明異議，本院裁定如下：
    主  文
異議駁回。
    理  由
一、按汽車駕駛人停車時，在顯有妨礙其他人、車通行處所停車
    ，處新臺幣600元以上1,200元以下罰鍰，道路交通管理處罰
    條例第56條第1項第5款定有明文。次按道路交通案件處理辦
    法第19條規定，交通法庭認為聲明異議無理由者，應以裁定
    駁回之。
二、原處分機關金門縣公路監理所（下稱金門監理所）移送意旨
    略以：異議人即受處分人乙○○駕駛之車牌號碼6F－3535號
    自用小客車，於民國96年4月3日22時10分許，行經金門縣金
    城鎮○○○路○段10號前，因佔用道路停車，為金城警察所
    所長執行巡邏勤務發現違規事實，經進行盤查後，依道路交
    通管理處條例第56條第1項第5款規定，「在顯有妨礙其他車
    通行處所停車」，掣開金警交字第T00000000號違反道路交
    通管理事件通知單（下稱違規通知單），並依規定送達異議
    人，本案異議人於96年5月1日向金門監理所提出陳述略以：
    「本人車子未熄火，人在車上靠商家門口等待，且旁邊為白
    線，金城所所長請我把駕照及行照拿出來，直接開罰單」，
    經轉原舉發單位查覆略以：「…查本局金城警察所陳所長該
    時段於線上督勤，途經前述地點發覺旨揭車輛佔用道路違規
    停車，妨礙他車通行，趨前盤查勸導離開，然乙○○君仍未
    將車輛駛離；為維持交通順暢及避免肇生意外之交通事故，
    當場依道路交通管理處罰條例第56條第1項第5款之摯單舉發
    並無不當」。
三、聲明異議意旨略以：金城所長並未叫駕駛人將車駛離，而是
    直接要駕駛人拿出駕照及行照，這點可以請李雲峰先生作證
    ，本人所言並無虛言。罰錢事小，但陳所長的態度太強硬了
    ，本人無法接受，更何況他並未勸導而是直接開單告發等語
    。經查：
  (一)本件異議人乙○○所駕駛之車牌號碼6F－3535號自用小客車
    ，於96年4月3日22時10分許，行經金門縣金城鎮○○○路○
    段10號前，因「在顯有妨礙他車通行處所停車」，為警盤查
    後舉發之事實，有上開違規通知單1紙及金門縣金城警察所
    96年5月7日金警交字第0960006654號函附卷可稽。
  (二)異議人對於有違規通知單上所載「在顯有妨礙他車通行處所
    停車」之違規事實固不爭執，惟主張金城警察所所長並未先
    行勸導駛離即直接開單告發等語。惟查，
    (1)汽車駕駛人停車時，在顯有妨礙其他人、車通行處所停車
      ，處新臺幣600元以上1,200元以下罰鍰，道路交通管理處
      罰條例第56條第1項第5款定有明文。依該法條之規定，對
      此違規行為之開單舉發，並無應先經勸導，於勸導不從時
      始得開單舉發之限制。是以，本件原舉發機關未先行勸導
      ，即依規定掣開違規通知單，依法並無不合。
    (2)金城警察所所長甲○○於本院96年7月5日調查時。到院證
      稱：「異議人是佔用車道停車，並不是停在路邊，而且影
      響到其他車輛通行，異議人的違規非常明顯，所以我當時
      告知她違規事實，並請她拿出駕照及行照，並將車子停到
      路邊。這種情形因為違規明確，且第56條第1項第5款並沒
      有要求要先勸導，才可以開單告發。因為本件異議人已經
      影響到車輛的通行，所以我們就直接開單告發。」：另證
      人即開單員警李雲峰亦證稱: 「我當時與所長執行巡邏勤
      務，到達違規地點，我在30公尺左右停車，所長先行下車
      盤查，我車子停好後，就帶告發單過去，當時我看到異議
      人的車子4個輪子都在車道上，其他車子要過去，都要繞
      道逆向行駛，所長就請我依法告發」等語。足見，本件員
      警於開單告發異議人違規事實之前，確實未先為勸導，金
      門縣警察局96年5月7日函覆金門監理所之公函，其上所載
      異議人是經勸導駛離後，仍未將車輛駛離，才遭開單告發
      ，即非事實。
    (3)雖依上開證人所述，本件員警在舉發違規之前，確實並未
      先行勸導。然依上所述，道路交通管理處罰條例第56條第
      1項第5款並無取締違規行為之開單舉發，應先經勸導，於
      勸導不從時始得開單舉發之限制。本案舉發員警當時發現
      該車引擎雖未熄火，駕駛人仍在駕駛座位上，車輛停放在
      車道上，已足以影響他車通行之事證明確，即予以舉發，
      難認有何違法情事。金門縣警察局函覆金門監理所，對於
      本件舉發過程之敘述雖有誤載，然並不影響於本件舉發違
      規事實之合法性，異議人所執異議之理由於法無據。
四、綜上所述，異議人既有前揭違規事實，原處分機關依道路交
    通管理處罰條例第56條第1項第5款，裁處罰鍰900元，經核
    尚稱允當，異議人指摘原處分不當，為無理由，應予駁回。
五、依道路交通案件處理辦法第19條，裁定如主文。
中　　華　　民　　國　　96　　年　　7 　　月　　5 　　日
　　　　　　　　　　　　　交通法庭法官　鄭銘仁
以上正本證明與原本無異
如不服本裁定應於送達後5日內向本院提出抗告狀
      　　　　　　　　　　　　　書記官　許永溪
中　　華　　民　　國　　96　　年　　7 　　月　　5 　　日
